【裁判字號】    95,易,1125
【裁判日期】    950807
【裁判案由】    竊盜
【裁判全文】
臺灣高雄地方法院刑事判決              95年度易字第1125號
公  訴  人  臺灣高雄地方法院檢察署檢察官
被      告  戊○○
                    號
                    （現另案於臺灣高雄第二監獄執行中）
上列被告因竊盜案件，經檢察官提起公訴（95年度偵字第13065
、13066 、13067 號），嗣就被訴事實為有罪之陳述，並聽取當
事人之意見後，本院合議庭裁定改依簡式審判程序由受命法官獨
任進行審判程序，並判決如下：
    主  文
戊○○連續攜帶兇器竊盜未遂，處有期徒刑壹年。扣案之螺絲起
子壹支、改造起子參支、鐵撬貳支、銼刀壹支、小剪刀壹支、小
銼刀壹支、小手電筒貳支及鑰匙壹支，均沒收。
    事  實
一、戊○○基於意圖為自己不法所有之概括犯意，分別於：(一)、
    民國94年6 月23日凌晨4 時30分許，攜帶其所有客觀上足供
    為兇器使用之螺絲起子1 支，在高雄市三民區○○○路公園
    內，以隨地拾起之石頭破壞陳麗雪所有車牌號碼9S-1136 號
    自用小客貨車之車門鎖，俟欲進入該自用小客貨車內竊取物
    品之際，因觸動上開自用小貨車之警報器，而為巡邏員警當
    場查獲而未能得逞，並扣得螺絲起子1 支。(二)、又於同年9
    月21日17時35分許，騎乘其所有車牌號碼XYW-470 號重型機
    車，並於機車座墊下置放其所有客觀上足供兇器使用之改造
    起子3 支、鐵撬2 支、銼刀1 支，隨身背包內裝放其所有客
    觀上足供兇器使用之小剪刀1 支、小銼刀1 支，而攜帶至高
    雄市楠梓加工區○○路雙業電子公司旁，隨手自地上拾起石
    頭，破壞適停放於上址，丙○○所有車牌號碼WO-7302 號之
    自用小客車左前車門之鑰匙孔，俟欲進入該自用小客車內竊
    取物品之際，為巡邏員警查獲而未能得逞，並分別於其機車
    座墊下扣得改造起子3 支、鐵撬2 支、銼刀1 支、背包內扣
    得小剪刀1 支、小銼刀1 支及竊盜搜尋財物所用之小手電筒
    2 支。(三)、復於同年11月13日某時，在高雄市○○路與保靖
    街口，以其所有之鑰匙竊取適停放於上址，為丁○○所有車
    牌號碼PH H-837號之重型機車，得手後並供己騎乘使用，嗣
    於同年12月6 日21時許，戊○○於高雄縣鳳山市○○○路與
    中山路口，欲騎乘上開機車搭載不知情之洪志祥時，為警查
    獲，並扣有鑰匙1 支。
二、案經高雄市政府警察局三民第二分局、高雄縣政府警察局鳳
    山分局及內政部警政署保安總隊第四大隊第三中隊報請臺灣
    高雄地方法院檢察署檢察官偵查起訴。
    理  由
壹、程序方面：
一、按除被告所犯為死刑、無期徒刑、最輕本刑為3 年以上有期
    徒刑之罪或高等法院管轄第一審案件者外，於法院行準備程
    序進行中，被告先就被訴事實為有罪之陳述時，審判長得告
    知被告簡式審判程序之旨，並聽取當事人、代理人、辯護人
    及輔佐人之意見後，裁定進行簡式審判程序；且受命法官行
    準備程序，與法院或審判長有同一之權限；又簡式審判程序
    之證據調查，不受刑事訴訟法第159條第1項、第161條之2、
    第161條之3、第163條之2及第164條至第170條規定之限制，
    刑事訴訟法第273條之1第1項、第279條第2項前段、第273之
    2分別定有明文。
二、查本件被告戊○○所犯為死刑、無期徒刑、最輕本刑為3 年
    以上有期徒刑以外之罪，且非高等法院管轄第一審之案件，
    其於準備程序中就前揭被訴事實為有罪之陳述，經法官告知
    簡式審判程序之旨，並聽取公訴人及被告之意見後，本院認
    無不得或不宜改依簡式審判程序進行之處，爰依前揭規定，
    經本院合議庭裁定由受命法官獨任進行簡式審判程序，核先
    敘明。
貳、實體方面
一、上揭事實，業據被告戊○○於警詢、偵查及本院審理中坦承
    不諱，且有：(一)、被害人甲○○（陳麗雪之配偶）、丙○○
    、李勝光（丁○○之父）於警詢之指述；(二)、車籍作業資料
    畫面查詢3 紙；(三)、扣押物品目錄表3 紙及照片共10幀；(四)
    、扣案之螺絲起子1 支、改造起子3 支、鐵撬2 支、銼刀1
    支、小剪刀1 支、小銼刀1 支、小手電筒2 支及鑰匙1 支可
    按，核均與被告之自白相符，被告之自白堪予採信，犯行洵
    堪認定。
二、按扣案之螺絲起子1 支、改造起子3 支、鐵撬2 支、銼刀1
    支、小剪刀1 支及小銼刀1 支，均為鐵製硬物，均足以對他
    人生命、身體造成危害，客觀上足以作為兇器，業經本院當
    庭勘驗無訛，並有勘驗照片在卷可按。是核被告上開所為，
    分別係犯2 次刑法第321 條第3 項、第1 項第3 款之攜帶兇
    器竊盜未遂罪及1 次刑法第320 條第1 項之竊盜罪。又被告
    行為後，刑法第56條連續犯之規定，業於94年1 月7 日修正
    公布刪除，並於95年7 月1 日施行，則被告之犯行，因行為
    後新法業已刪除連續犯之規定，此刪除雖非犯罪構成要件之
    變更，但顯已影響行為人刑罰之法律效果，自屬法律有變更
    ，依新法第2 條第1 項規定，比較新、舊法結果，仍應適用
    較有利於被告之行為時法律即舊法論以連續犯。被告前後所
    為3 次犯行，時間緊接，所犯罪名相同，顯係出於概括之犯
    意為之，為連續犯，爰依修正前刑法第56條之規定論以情節
    較重之第2 次加重竊盜1 罪，依法加重其刑。又被告犯罪時
    之刑法第26條第1 項規定，未遂犯之處罰，得按既遂犯之刑
    減輕之。修正後刑法第25條第2 項則規定，未遂犯之處罰，
    以有特別規定者為限，並得按既遂犯之刑減輕之。是以被告
    犯罪前後刑法對未遂犯科刑處罰之規定，並未變更，僅係將
    原條項規定移置刑法第25條第2 項予以規範，自不生新舊法
    比較問題。故本件被告2 次著手搜尋自小客車內財物而未能
    得手，均屬未遂犯，應適用刑法第25條第2 項規定減輕其刑
    ，並先加後減之。爰審酌被告正值壯年，身體健全，竟不思
    正途獲取財物，且攜帶上開足供兇器使用之工具竊取他人之
    物，自應受相當之非難，其前有多次竊盜前科，已如前述，
    素行不良，縱有坦承，亦難認有悔悟之情等一切情狀，量處
    如主文所示之刑，以資懲儆。至扣案之螺絲起子1 支、改造
    起子3 支、鐵撬2 支、銼刀1 支、小剪刀1 支及小銼刀1 支
    ，均係被告所有，攜至竊盜現場之物（因而構成攜帶兇器竊
    盜犯行之物），而另扣案之鑰匙1 支，係被告所有，供其竊
    取上開丁○○重型機車之物，至扣案之手電筒2 個，亦為被
    告所有，供竊盜時搜尋財物之用，均據被告供陳在卷，自均
    應依刑法第38條第1 項第2 款之規定，宣告沒收。
三、被告於另案95年度易字第48號審理中供稱：伊於94年5 月6
    日具保停止羈押後，發覺其父親罹患口腔癌，岳母亦患病，
    缺錢花用，一時經濟壓力大，才另行起意行竊等語，而被告
    係於94年3 月17日因該案而羈押於臺灣高雄看所守，同年5
    月6 日出所後，復於94年6 月23日始，為本件之連續竊盜犯
    行，足認與該案被告於94年1 月3 日起至同年3 月16日止之
    連續竊盜犯行間，並非基於概括之犯意所為，而該案業經判
    決被告處有期徒刑1 年4 月，並於95年4 月13日確定，有上
    開判決及臺灣高等法院被告前案紀錄表在卷可按，是與本係
    無連續犯之裁判上一罪關係，本院自得另行審究，附此敘明
    。
據上論斷，應依刑事訴訟法第273 條之1 第1 項、第299 條第1
項前段，刑法第2 條第1 項前段、第25條第2 項、第321 條第2
項、第1 項第3 款、第38條第1 項第2 款，修正前刑法第56 條
，判決如主文。
本案經檢察官乙○○到庭執行職務。
中    華    民    國    95    年    8     月    7     日
                  刑事第十五庭  法  官  陳筱蓉
以上正本證明與原本無異。
如不服本判決，應於收受送達後10日內向本院提出上訴書狀。
中    華    民    國    95    年    8     月    7     日
                                書記官  林麗文
附錄本案論罪科刑法條全文：
刑法第321條
犯竊盜罪而有左列情形之一者，處六月以上、五年以下有期徒刑
：
一、於夜間侵入住宅或有人居住之建築物、船艦或隱匿其內而犯
    之者。
二、毀越門扇、牆垣或其他安全設備而犯之者。
三、攜帶兇器而犯之者。
四、結夥三人以上而犯之者。
五、乘火災、水災或其他災害之際而犯之者。
六、在車站或埠頭而犯之者。
前項之未遂犯罰之。


司法院資訊處製作；財團法人民間司法改革基金會備份。
